【裁判字號】    91,訴,1479
【裁判日期】    920317
【裁判案由】    侵權行為損害賠償
【裁判全文】
臺灣士林地方法院民事判決  九十一年訴字第一四七九號
    原      告  戊○○
    訴訟代理人  庚○○
    被      告  甲○○
                丁○
    訴訟代理人  乙○○
                己○○
    複 代理 人  丙○○
右當事人間請求損害賠償事件，本院判決如左：
    主      文
被告應連帶給付原告新臺幣玖拾萬零玖佰陸拾伍元及自民國九十一年七月九日起至清
償日止，按週年利率百分之五計算之利息。
原告其餘之訴駁回。
訴訟費用由被告連帶負擔二分之一，餘由原告負擔。
本判決原告勝訴部分，於原告以新臺幣參拾萬元供擔保後，得假執行。
原告其餘假執行之聲請駁回。
    事      實
甲、原告方面：
一、聲明：
  (一)被告應連帶給付原告新臺幣（下同）二百零五萬五千元，及自起訴狀繕本最後送
    達被告之翌日起至清償之日止，按年息百分之五計算之利息。
  (二)原告願供擔保，請准宣告假執行。
二、陳述：
  (一)事實經過：
    被告丁○於民國八十九年六月十四日晚間八時三十五分許，駕駛ＧＰ—八二三八
    自小客車（下稱「系爭自小客車」），因違規肇事，在臺北縣汐止市○○○路與
    大同路口撞擊騎乘ＢＢＲ—三八一重型機車（下稱「系爭機車」）之被告甲○○
    ，原告乘坐於系爭機車之後座上，因該事件，使原告遭受嚴重腳部創傷、開放性
    骨折、撕裂傷及神經肌腱斷裂。嚴重之傷害導致原告無法正常作息、無法工作，
    且醫藥費用負擔沈重，經濟頓時陷入困境，而原告傷處亦無法完全恢復正常，現
    尚在接受復健治療中。事發至今，被告等均無誠意與原告商談賠償和解等事宜，
    故原告爰請求被告為其共同侵權行為負連帶之損害賠償責任。
  (二)賠償明細：
    1.醫療、看護與復健費用：三十萬元。原告日後仍繼續接受手術治療及復健，加
      上住院費用，況原告未必一次開刀後便能復原，故請求三十萬元之賠償。
    2.工作損失：自八十九年六月十四日至九十二年三月三日止，共三十三個月無法
      工作，每月薪資可得三萬五千元，共計一百十五萬五千元。
    3.精神慰撫金：六十萬元。自車禍發生至今已三年時間，在精神上的壓力、生活
      步調大亂，無法一如往常，且原告年紀尚輕，日後前途所受影響無法想像，故
      請求六十萬元之賠償。
  (三)對被告答辯之陳述：
    1.原告確實曾與被告甲○○唱歌、跳舞，但原告至舞廳跳舞之原因，只想讓被告
      甲○○瞭解原告因車禍受傷所受之影響，如原本原告可以跳舞的身體，現卻變
      成無法跳舞。
    2.原告否認曾收受被告丁○所交付之一萬元，且原告所提出單據，僅供法官參考
      之用，並非全部皆在請求之列，故若被告已給付之部分，原告便不再請求。
三、證據：提出財團法人國泰綜合醫院診斷證明書影本、國立臺灣大學醫學院附設醫
    院診斷證明書、薪資證明書影本、在職證明書影本、看護費證明書影本、所得稅
    核定通知書影本各一份、醫療費用收據影本五十九張。
乙、被告甲○○方面：
一、聲明：駁回原告之訴。
二、陳述：
  (一)原告事發當時確實乘坐於被告甲○○所騎乘之系爭機車後座，被告甲○○原欲送
    原告回家，沒想到途中發生車禍。車禍當時被告甲○○騎車沿大同路方向從汐止
    往臺北方向行駛，行將新臺五路口準備左轉時，大同路為雙向各兩線車道，被告
    甲○○方向為綠燈（並無左轉專用號誌），由於對向快車道之車輛已停止，故被
    告甲○○沿內側車道隨前方之自小客車左轉，在快完成左轉動作之際，系爭機車
    尾部突遭對向慢車道被告丁○所駕駛之系爭自小客車撞擊，人車皆失控倒地，被
    告甲○○亦有受傷。事發當處，有設置路燈，並未下雨，惟被告甲○○並未看到
    被告丁○所駕駛之系爭自小客車出現。
  (二)關於原告所請求工作損失部分，因車禍乃八十九年發生，而九十年五月原告生日
    時，被告甲○○與幾位朋友邀原告外出跳舞，被告甲○○當時看原告走路及跳舞
    之情形，都無問題，原告應已康復，因此原告關於工作損失之請求過多。
丙、被告丁○方面：
一、聲明：原告之訴駁回。
二、陳述：
  (一)緣被告丁○於八十九年六月十四日下午八時五分許，駕駛所有系爭自小客車，行
    經臺北縣汐止市○○路與工建路口，因綠燈起步行駛，不慎與違規左轉由另一被
    告甲○○騎乘之車號系爭機車碰撞，至其後載乘客即原告受有骨折傷害，肇事後
    被告雖有誠意賠償，惟其據此請求被告賠償二百零五萬五千元，顯無理由：
    1.醫療費用：查原告車禍發生後被告丁○自承部分過失，亦願負責賠償，故原告
      於住院期間所支出醫療費用等增加生活上所需，皆已由被告丁○所投保之強制
      汽車第三人責任保險負擔，並因此支出三萬九千一百三十元，原告所提之醫療
      費用證明皆已重複，如原告尚有其餘支出應檢具憑證以實其說。
    2.工作損失：原告以今生有約美容護膚店所開具在職證明書及國稅局所得資料，
      據此請求三十二個月之工作損失實屬無理，被告丁○雖不否認原告在護膚店工
      作，每月三萬五千元之收入，惟查其在該店工作至八十九年五月三十一日止，
      而本件肇事日期為八十九年六月十四日，即發生事故時原告已屬失業中，按侵
      權行為損害賠償其成立要件應有損害之發生，方有賠償可言。故原告並無工作
      損失之虞，縱有損失應以勞基法所規定之最低基本工資核給，並應參酌原告之
      傷勢及其復原良好之情形認定，故其請求三十三個月工作損失顯屬過長。
    3.精神慰撫金：原告因此次事故所致骨折傷害，並非難癒之傷，且就證人之證言
      原告於事故發生後數月即可外出跳舞而言，顯見其傷害業已痊癒，是原告據此
      請求六十萬元實屬過高。
  (二)末查，本件事故發生後被告丁○已由強制汽車責任保險先行給付三萬九千一百三
    十元外，另支付一萬元予原告，故此金額應從損害賠償金額中扣除。另就本事故
    係另一被告甲○○轉彎車未讓直行車先行為肇事主因，而被告丁○僅為未注意前
    車狀況之肇事次因，雖須與原告負連帶賠償責任，惟仍應依比例分擔原則，分別
    計算被告二人所需負擔之成數或應賠償之金額，以便日後賠償之依據。
丁、本院依職權調閱本院九十年度交簡字第一二七九號刑事簡易案件全卷，並函請財
    團法人國泰綜合醫院及國立臺灣大學醫學院附設醫院查詢原告傷勢之復原狀況、
    復健所需時間、需支出多少醫療費用及須休養多少時間始能正常工作。
    理      由
一、本件原告起訴主張：被告甲○○於八十九年六月十四日晚間八時三十五分許，騎
    乘系爭機車，後座附載原告，沿臺北縣汐止市○○路往臺北方向行駛，行經臺北
    縣汐止市○○路○段、工建路口欲左轉新臺五路時，本應注意車輛行駛至交叉路
    口，轉彎車應讓直行車先行，而依當時情形，並無不能注意之情事，竟疏未注意
    而貿然左轉，適被告丁○亦駕駛系爭自小客車沿臺北縣汐止市○○路往基隆方向
    行駛至該處，亦未注意車前狀況，隨時採取必要之安全措施，致兩車發生擦撞，
    原告因而受有右脛骨骨折、腳踝開放性骨折併神經、肌腱斷裂，為此，爰依共同
    侵權行為之法律關係，訴請被告二人連帶賠償原告醫療、看護與復健費用三十萬
    元、工作損失一百十五萬五千元、精神慰撫金六十萬元，合計二百零五萬五千元
    ，及自起訴狀繕本最後送達被告之翌日起至清償之日止，按年息百分之五計算之
    法定遲延利息等語。被告甲○○則以：伊於車禍發生時，行進方向為綠燈，因對
    向快車道之車輛已停止，故伊沿內側車道隨前方之自小客車左轉，在快完成左轉
    動作之際，系爭機車尾部突遭對向慢車道被告丁○所駕駛之系爭自小客車撞擊，
    且因車禍乃八十九年發生，而九十年五月原告生日時，伊與幾位朋友邀原告外出
    跳舞，當時原告走路及跳舞之情形，都無問題，應已康復，故原告關於工作損失
    之請求過多等語；被告丁○則以：伊於車禍發生後自承部分過失，故原告於住院
    期間所支出醫療費用等增加生活上所需，皆已由被告丁○所投保之強制汽車第三
    人責任保險負擔三萬九千一百三十元，伊並另行支付原告一萬元，原告所提之醫
    療費用證明皆已重複，此金額應從損害賠償金額中扣除，又伊雖不否認原告在護
    膚店工作，每月三萬五千元之收入，惟查其在該店工作至八十九年五月三十一日
    止，而本件肇事日期為八十九年六月十四日，即發生事故時原告已屬失業中，故
    原告並無工作損失之虞，縱有損失應以勞基法所規定之最低基本工資核給，並應
    參酌原告之傷勢及其復原良好之情形認定，故其請求三十三個月工作損失顯屬過
    長，另原告因此次事故所致骨折傷害，並非難癒之傷，且就證人之證言原告於事
    故發生後數月即可外出跳舞而言，顯見其傷害業已痊癒，是原告據此請求六十萬
    元實屬過高等語，資為抗辯。
二、原告主張被告甲○○於八十九年六月十四日晚間八時三十五分許，騎乘系爭機車
    ，後座附載原告，沿臺北縣汐止市○○路往臺北方向行駛，行經臺北縣汐止市○
    ○路○段、工建路口欲左轉新臺五路時，適被告丁○亦駕駛系爭自小客車沿臺北
    縣汐止市○○路往基隆方向行駛至該處，致兩車發生擦撞，原告因而受有右脛骨
    骨折、腳踝開放性骨折併神經、肌腱斷裂之事實，業據其提出與所述相符之財團
    法人國泰綜合醫院診斷證明書影本、國立臺灣大學醫學院附設醫院診斷證明書各
    一份為證，並為被告所不爭執，堪認為真正。
三、按車輛行駛至交岔路口，轉彎車應讓直行車先行，道路交通安全規則第一百零二
    條第六款定有明文。被告甲○○騎乘系爭機車行經上述路口左轉時，對於前揭規
    定自應注意並遵守之，而依當時情形，雖為夜間，但有路燈，且未下雨，並無不
    能注意之情形，竟疏未注意讓被告丁○所駕駛之直行車先行，即貿然左轉，以致
    被告丁○所駕系爭自小客車閃避不及而撞及，使原告受有上述傷害，是被告甲○
    ○之過失行為與原告受傷間，應有相當因果關係。次按汽車行駛時，駕駛人應注
    意車前狀況，並隨時採取必要之安全措施，道路交通安全規則第九十四條第三項
    定有明文。而被告丁○行經上述路口，亦應注意並遵守前開規定，小心行駛，且
    依當時狀況，並無不能注意之情事，被告丁○於停讓左轉之第一部小客車通過後
    ，竟疏未注意車前有被告甲○○所騎乘之系爭機車接續通過，貿然起步行駛，以
    致閃煞不及而撞及被告甲○○所騎乘之系爭機車，使原告受傷，是被告丁○之過
    失行為與原告之受損害間，亦有相當因果關係。又臺灣省臺北縣區車輛行車事故
    鑑定委員會鑑定意見、臺灣省車輛行車事故覆議鑑定委員會鑑定意見及本院九十
    年度交簡字第一二七九號刑事簡易確定判決亦同此認定，並經本院調取該刑事簡
    易案件全卷核閱屬實。
四、又按因故意或過失，不法侵害他人之權利者，負損害賠償責任，違反保護他人之
    法律者，推定其有過失；數人共同不法侵害他人之權利者，連帶負損害賠償責任
    ，民法第一百八十四條第一項前段、第二項、第一百八十五條第一項前段分別規
    定甚明。復按「數人因共同過失不法侵害他人之權利者，依法應負連帶賠償責任
    ，苟各行為人之過失均為其所生損害之共同原因，即所謂行為關連共同，亦足成
    立共同侵權行為」、「民事上之共同侵權行為（狹義的共同侵權行為，即加害行
    為）與刑事上之共同正犯，其構成要件並不完全相同，共同侵權行為人間不以有
    意思聯絡為必要，數人因過失不法侵害他人之權利，苟各行為人之過失行為，均
    為其所生損害共同原因，即所謂行為關連共同，亦足成立共同侵權行為，依民法
    第一百八十五條第一項前段之規定，各過失行為人對於被害人應負全部損害之連
    帶賠償責任」（最高法院六十六年度臺上字第二一一五號、六十七年度臺上字第
    一七三七號判例參照）。本件被告二人對原告所為之過失不法侵害行為，致原告
    受有上述傷害，雖被告二人相互間無意思聯絡，惟因被告二人之過失行為，均為
    原告受傷之共同原因，即所謂行為關連共同，揆諸前揭判例意旨，仍應構成共同
    侵權行為，從而，原告依民法第一百八十四條第一項前段、第一百八十五條第一
    項前段之規定，請求被告二人應連帶賠償其損害，即屬於法有據。
五、茲審酌原告請求之各項金額如下：
  (一)醫療、看護及復健費用部分：
    1.按不法侵害他人之身體或健康者，對於被害人因此增加生活上之需要時，應負
      損害賠償責任，民法第一百九十三條第一項定有明文。本件被告二人共同不法
      侵害原告之身體及健康，已如前述，是原告自得請求被告二人連帶賠償其已支
      出之醫療費、看護費與因治療所需之必要費用，以及預估將來之醫療費與因治
      療所需之必要費用。
    2.次按「保險制度旨在保護被保險人，非為減輕損害事故加害人之責任。保險給
      付請求權之發生，係以定有支付保險費之保險契約為基礎，與因侵權行為所生
      之損害賠償請求權並非出於同一原因。後者之損害賠償請求權，殊不因受領前
      者之保險給付而喪失，兩者除有保險法第五十三條關於代位行使之關係外，不
      生損益相抵問題，固經本院著有六十八年台上字四二號判例。惟該判例係針對
      保險法而為，旨在闡述保險人得代位行使被保險人對於加害人之損害賠償請求
      權時，被保險人即不得再向加害人請求損害賠償。尚難依該判例而謂除保險法
      第五十三條規定之情形外，縱保險法以外之法律有保險人得代位行使被保險人
      之權利之規定，被保險人於受領保險給付後，仍得向加害人請求損害賠償。依
      保險法第一百三十五條準用第一百零三條規定，傷害保險之保險人固不得代位
      行使被保險人對於加害人之損害賠償請求權，惟全民健康保險法第八十二條規
      定：『保險對象因汽車交通事故，經本保險提供醫療給付者，本保險之保險人
      得向強制汽車責任保險之保險人代位請求該項給付。』全民健康保險法為保險
      法之特別法，依特別法優於普通法之原則，全民健康保險法第八十二條應優先
      於保險法第一百三十五條、第一百零三條之規定而為適用。從而全民健康保險
      之被保險人因汽車交通事故，經全民健康保險提供醫療給付者，全民健康保險
      之保險人自得向強制汽車責任保險之保險人代位請求該項給付。而依強制汽車
      責任保險法第三十條規定，於該範圍內，加害人或強制汽車責任保險之被保險
      人之損害賠償責任即因而解免，全民健康保險被保險人對於加害人之損害賠償
      請求權亦因而喪失（最高法院八十八年度台上字第三五三號判決參照）。本件
      原告係因車禍而受傷，是其所得請求給付之醫療費用，自應扣除全民健康保險
      所代為支付之金額。
    3.原告因遭被告二人共同不法侵害而受傷，經扣除全民健康保險所代為支付之金
      額及開立診斷證明書之非必要費用外，計於財團法人國泰綜合醫院急診、住院
      、門診治療共支出醫療費二萬五千四百二十五元，又於國立臺灣大學醫學院附
      設醫院住院、門診治療共支出醫療費三千四百零五元，另分別於澄清醫院、中
      國醫藥學院附設醫院、財團法人振興復健醫學中心、財團法人康寧醫院、光仁
      骨科診所、佑民聯合診所、楊朝弘診所門診治療共分別支出醫療費四百元、二
      百五十元、五百五十元、九百五十元、一千二百元、八百七十元、一百五十元
      ，合計共支出三萬三千二百元等事實，業據其提出醫療費用收據影本五十九張
      為證，稽之原告所提出之上開收據，依原告所受傷害及各收據載明醫療費別，
      均屬治療上之必要費用，是原告訴請被告二人連帶賠償，洵屬於法有據。
    4.原告又主張其因遭被告二人不法侵害而受傷，於財團法人國泰綜合醫院手術住
      院期間，因行動不便，曾延請看護員照顧其生活起居，共支付看護費用一萬四
      千元之事實，雖據其提出證明書（即收據）影本一紙為證，並為被告二人所不
      爭執，應屬原告因被告二人侵權行為所增加生活上之必要費用，是原告亦得訴
      請被告二人連帶賠償。
    5.原告另主張除已支出之上述費用外，為治療其所受之傷害，預估將來尚須進行
      手術及復健，經本院依職權向國立臺灣大學醫學院附設醫院查詢，國立臺灣大
      學醫學院附設醫院於九十二年一月十三日以（九十二）校附醫秘字第九二００
      二００００九號函復稱：「陳君除脛骨、腓股骨折已癒合外，尚有右足部蹠骨
      骨折，以學理推斷，其足部問題須再次手術之機率頗高，若開刀治療，依現行
      規定健保自負額全年最高上限為三萬九千元。」「若其足部行關節固定術，則
      術後須石膏固定三個月，回診頻率約每兩星期一次，每次自行負擔至少約三百
      一十元」等語，是預估原告將來尚須支付之手術及門診醫療費用，應為四萬零
      八百六十元（計算式：39,000+310×6=40,860）。
    6.綜上所述，原告自車禍受傷後，合計共支出醫療費用三萬三千二百元、看護費
      一萬二千元，預估將來手術及門診而須支出之醫療費用為四萬零八百六十元，
      是原告原可請求被告二人連帶給付共八萬六千零六十元（計算式：33,200+
      12,000 +40,860=86,060），再扣除被告丁○投保汽車強制責任險已賠付之金
      額三萬九千一百三十元後，原告尚可訴請被告連帶給付四萬六千九百三十元（
      計算式：86,060- 39,130=46,930）。
  (二)勞動能力減少之損害部分：
    1.按民法第一百九十三條第一項規定，不法侵害他人之身體或健康者，對於被害
      人因此喪失或減少勞動能力，應負損害賠償責任。本件原告遭被告二人共同侵
      權行為而受傷時，係於今生有約美容護膚店擔任美容師，每月工資三萬五千元
      ，並因遭被告二人撞傷，而無法繼續工作等情，有被告所不爭執之扣繳憑單影
      本、在職證明書影本、差勤表影本各一份在卷可憑，依上開差勤表所載，原告
      於八十九年六月十四日晚間車禍發生前，於六月份尚有工作十一天，並非如被
      告丁○所辯原告僅工作至五月底，六月起即失業等語。是原告請求被告連帶賠
      償其因遭被告撞傷致無法工作所受之損害，即屬有據。
    2.依國立臺灣大學醫學院附設醫院於九十二年一月十三日以（九十二）校附醫秘
      字第九二００二００００九號函復稱：「若其足部行關節固定術，則術後須石
      膏固定三個月」、「手術若順利，石膏拆除後三個月，可逐漸恢復行動能力」
      、「若工作性質需長期站立（如美容師），大約需半年方能返回工作崗位」等
      語，是原告自八十九年六月十四日受傷至今已陸續接受治療逾二年，且其需俟
      將來施行足部關節固定術後六個月，方能恢復擔任美容師之工作，故於該段期
      間自無法期待原告仍從事美容師之工作，是原告於上開月領薪資及休養期間之
      範圍內，請求被告二人連帶賠償其自受傷日即八十九年六月十四日起共三十三
      個月以每月三萬五千八元計算無法工作之薪資損害共一百十五萬五千元（計算
      式：35,000 x 33 =1,155,000），亦屬正當。
    3.至於被告甲○○辯稱九十年五月原告生日時，伊與幾位朋友邀原告外出跳舞，
      當時原告走路及跳舞之情形，都無問題，應已康復等語，惟為原告所否認，被
      告甲○○雖舉證人洪冠昌為證，惟查證人洪冠昌於九十二年二月十日本院言詞
      辯論時到場結證稱：「．．．（原告）出院之後的半年左右，我們（包括我、
      原告、被告甲○○以及原告的二位朋友）還有一起出去玩，我們一開始是到錢
      櫃唱歌後來又一起去跳舞，當時原告已經可以走路只是行動比較慢，那一天原
      告有下場跳舞但時間不久．．．我們聊天的時間居多，當時原告說自己的腳還
      在復健中．．．」等語，僅能證明原告確有與被告甲○○等友人外出唱歌，且
      當時原告雖可以走路，但是行動遲緩，縱有下至舞池，亦不可能如常人般跳舞
      ，且原告亦表明尚在復健中，況依前述國立臺灣大學醫學院附設醫院回函，原
      告迄今確尚未復原，且將來仍須施行手術等情，被告甲○○所辯原告於九十年
      五月間已完全康復等語，不足採信。
  (三)精神上損害賠償部分：
    1.按不法侵害他人之身體、健康、名譽、自由、信用、隱私、貞操，或不法侵害
      其他人格法益而情節重大者，被害人雖非財產上之損害，亦得請求賠償相當之
      金額，為民法第一百九十五條第一項前段所明定。原告因被告之過失傷害行為
      ，致其身體受有前開傷害，經過長期手術、門診、復健治療，將來仍須進行手
      術方能恢復，無論肉體及精神均受有極大痛苦，自得請求精神慰藉金。
    2.本院斟酌原告於車禍發生時年約十九歲，擔任美容師工作，遽遭上述傷害，非
      但個人受有身體及精神上之痛苦，亦使其生活秩序大受影響，且造成其家人生
      活上極大之負擔，而被告甲○○與原告為朋友關係等一切情況，認為原告於請
      求被告賠償六十萬元慰撫金之範圍內，尚屬公允。
六、另按債務人之代理人或使用人，關於債之履行有故意或過失時，債務人應與自己
    之故意或過失，負同一責任，民法第二百二十四條前段定有明文。又損害之發生
    或擴大，被害人與有過失者，法院得減輕賠償金額，或免除之，民法第二百十七
    條第一項亦規定甚明。而民法第二百二十四條可類推適用於同法第二百十七條被
    害人與有過失之規定，亦即在適用民法第二百十七條之場合，損害賠償權利人之
    代理人或使用人之過失，可視同損害賠償權利人之過失，適用過失相抵之法則（
    最高法院六十八年度第三次民事庭庭推總會議決議(三)參照）。且關於過失相抵法
    則之規範目的，在謀求加害人與被害人間之公平，倘受害人於事故之發生亦有過
    失時，由加害人負全部賠償責任，未免失諸過酷，是以賦與法院得不待當事人之
    主張，減輕其賠償金額或免除之職權。換言之，基於過失相抵之責任減輕或免除
    ，非僅為抗辯之一種，亦可使請求權全部或一部為之消滅，故過失相抵之要件具
    備時，法院得不待當事人之主張，逕以職權減輕賠償金額或免除之（最高法院八
    十五年度台上字第一七五六號判決、八十年度台上字第一七三號判決參照）。本
    件被告甲○○騎乘系爭機車搭載原告，因過失致原告受有前述傷害，原告係因藉
    被告甲○○載送而擴大其活動範圍，被告甲○○為原告騎乘系爭機車，應認係原
    告之使用人，而本件車禍之發生，原告之使用人即被告甲○○亦與有過失，已如
    前述，揆諸前揭規定及說明，爰依職權類推適用民法第二百二十四條之規定，應
    認原告對於本件車禍之發生，亦與有過失，則依民法第二百十七條第一項之規定
    ，經本院斟酌原告與被告對本件車禍發生之過失程度及原因力大小後，認被告甲
    ○○與被告丁○各應負二分之一之過失責任，而被告甲○○之過失應視為原告自
    己之過失，自應減輕被告二分之一之損害賠償金額。
七、被告丁○另辯稱其於車禍發生後，原告第一次手術前，曾給付原告一萬元等情，
    為原告所否認，被告丁○亦無法舉證以實其說，自不足採信。
八、綜上所論，原告基於共同侵權行為之規定，於訴請被告二人連帶賠償九十萬零九
    百六十五元〔計算式：（46,930+1,155,000+600,000）×1/2=900,965〕及自起
    訴狀繕本最後送達被告翌日即九十一年七月九日起至清償日止，按週年利率百分
    之五計付利息之範圍內，為有理由，應予准許，逾此範圍之請求，即屬無據，應
    予駁回。
九、本件原告陳明願供擔保，請准宣告假執行，就其勝訴部分，經核於法相合，爰酌
    定如主文所示之擔保金額，併予准許。至原告敗訴部分，其假執行之聲請已失所
    附麗，應予駁回。
十、本件判決基礎已臻明確，兩造其餘攻防方法及訴訟資料經本院審酌後，核與判決
    不生影響，無逐一論列之必要，亦此敘明。
據上論結，本件原告之訴為一部有理由、一部無理由，依民事訴訟法第七十九條但書
、第八十五條第二項、第三百九十條第二項，判決如主文。
中      華      民      國    九十二    年      三      月      十七    日
                                        臺灣士林地方法院民事第二庭
~B法      官  張國勳
右為正本，係照原本作成。
如對本判決上訴須於判決送達後廿日內向本院提出上訴狀。
中      華      民      國    九十二    年      三      月      二十    日
~B法院書記官  林郁菁


司法院資訊處製作；財團法人民間司法改革基金會備份。
